src/fst/morphology/stems/adjectives.lexc
LEXICON AdjectiveRoot !!≈ * **@CODE@** is the list of adjectives
tuotâ:tuot^RCâ NUORA ;
šiälgus:šiälgus HAANIS ; ! D XY V	!¢šiälgusáin, šiälgusist, šiälgusân, šiälgus !adj
kiärgus:kiärgus KIARGUS_nocomp ; ! D XY V	!¢kiärgusáin, kiärgusist, kiärgusân, kiärgus !adj YAML
piägus:piäggus LIAGUS ; ! D X V	!¢piäggusáin, piäggusist, piäggusân, piäggus !adj
muájus:muái4jus LIAGUS ; ! D X V	!&muájusáin, muájusist, muájusân, muáijus !adj
liähmus:liähmus LIAGUS ; ! D XY V	!¢liähmusáin, liähmusist, liähmusân, liähmus !adj
luáđhus:luátk4us LIAGUS ; ! D XY V	!¢luátkusáin, luátkusist, luátkusân, luátkus !adj
vuájus:vuái4jus LIAGUS ; ! D X V	!&vuájusáin, vuájusist, vuájusân, vuáijus !adj
pääljis:pá^RVljás^ÁI HAANIS ; ! VV XY V	!¢páljásáin, páljásist, páljásân, páljás !adj
uámis:u5ámmás^ÁI UAMIS ; ! D X V	!¢uámásáin, uámásist, uámásân, uámmás, att. uámi !adj
čuámis:ču5ámmás^ÁI UAMIS ; ! D X V	!¢čuámásáin, čuámásist, čuámásân, čuámmás, attr. čuámi !adj
siävŋus:siävŋus LIAGUS ; ! D XY V	!¢siävŋusáin, siävŋusist, siävŋusân, siävŋus !adj
njolges:njolgás^ÁE NJOLGES "ravuri" ;	!&njolgesáin, njolgesist, njolgesân, njolges
fiijnes: FIIJNES ;	!¢ fijnásáin, fijnesist, fijnesân, fijnás, attr. fijnâ ! spec. contlex
kieres:ki5ärrás^ÁE NJUORAS ; ! D X V	!¢ kiärásáin, kiärásist, kiärásân, kiärrás
olgiš:olgiš PASTEL ; !V XY V	!&olgišáin, olgišist, olgišân, olgiš attr. olgišis
njoles:njollá^SVs^ÁE HAANIS ; ! V X V	!¢njolásáin, njolásist, njolásân, njolláás, attr njoles
ruoinâs:ruoi4nâs KOOIDAS ; ! D XY V !¢ ruoinâsáin, ruoinâsist, ruoinâsân, ruoinâs
lines:linná^SVs^ÁE TIMES ; ! V X V	!¢linásáin, linásist, linásân, linnáás
njulččel:njulččel PASTEL ; !V XYY V	!¢ njulččeláin, njulččelist, njulččelân, njulččel
ruávis:ru5ávvás^ÁI NJUORAS ; ! D X V	!¢ ruávásáin, ruávásist, ruávásân, ruávvás attr. ruávis
suotâs:suottâs SUOTAS ; ! D X V !¢ suottâsáin, suottâsist, suottâsân, suottâs ! attr also suottâsis
čođâvaaibâs:čođâ#va^RVi4bâs SUOTAS "umpiväsynyt" ;	!&čođâvaibâsáin, čođâvaibâsist, čođâvaibâsân, čođâvaibâs
riičâs:ri^RVččâs KOOIDAS "karvas" ; !¢ riččâsáin, riččâsist riččâsân, riččâs
njuorâs:njuorrâs NJUORAS "heiveröinen" ; !¢ njuorâsáin, njuorâsist, njuorâsân, njuorrâs !YAML
vuorâs:vuorrâs NJUORAS "ikääntynyt" ;
oomâs:o^RVmmâs NJUORAS "eriskummallinen" ; !¢ omâsáin, omâsist, omâsân, ommâs, attr. omâs
keppis:kepp KEPPIS "kevyt" ; !¢ keppisáin, keppisist, keppisân, keppis attr. keppâ, keppisis !YAML
äänhis:á^RVnhás^ÁI HAANIS "ahne" ; !¢ ánhásáin, ánhásist, ánhásân, ánhás attr. änhis
hääitis:há^RVi4ttás^ÁI HAAITIS ; !¢ háittásáin, háittásist, háittásân, háittás attr. häitis !YAML
teetis:tiättás^ÁI SUOTAS ; ! VV X V !¢ tiättásáin, tiättásist, tiättásân, tiättás attr. tetis
njäälgis: NJAALGIS "makea" ; ! attr. njälgis or njaalgâ
väänis: VAANIS "niukka" ;
koškes:koškás^ÁE KOSKES "kuiva" ; ! attr. koške
times:timmá^SVs^ÁE TIMES ;  ! timásáin, timásist, timásân, timmáás, attr. timmâ
seŋes:siäŋŋás^ÁE SENES ; !¢ siäŋŋásáin, siäŋŋásist, siäŋŋásân, siäŋŋás attr. seŋes
raappâd:raappâd PASTEL "häävi" ;
čapisvielgâd:čapis#vielg FISKAD "mustavalkoinen" ; ! attr. vielgis
ruopsâd:ruops FISKAD "punainen" ; !D X Y V ruopsis
láskunjuolgâd:lásku#njuolgâd KOOIDAS "vaakasuora" ;
aldauáinil:alda#uái4nil PASTEL "likinäköinen" ; !¢
epivises:epi#vissás^ÁE SUOTAS "epävarma" ;
naiivâ:naiivâ NUORA "naiivi" ;
sieivâ:siei4vâ NUORA ;
heeitug:he^RVi4ttug HEEITUG "mitätön" ; !¢heitugáin, heitugist, heitugân, heittug attr heitugis, heitugâs !heeitugin? corp
vanhurskes:vanhurskás^ÁE NJUORAS "vanhurskas" ;
kiijves:ki^RVjvás^ÁE HAANIS "kiivas" ;
ainruonâs:ain#ruonnâs SUOTAS "ikivihreä" ;
faantâs:fa^RVnttâs KOOIDAS "kätevä" ; !¢ fanttâsáin, fanttâsist, fanttâsân, fanttâs
šelgâd:šelg FISKAD ; !V XY V šelgis
čurgâd:čurgâd PASTEL ; !V XY V 6 čurgâdis 1 čurgis
lussâd:luss FISKAD ; !lusis
njuolgâs:njuolgâs KOOIDAS ; ! D XY V  !q
nuorâ:nuor^RCâ NUORA "nuori" ; !YAML
kuocâ:kuoc^RCâ NUORA "mätääntynyt" ; !YAML
rääpis:rá^RVppás^ÁI RAAPIS "kivikkoinen" ;
puásuh:puásuh PASTEL "sairaalloinen" ;
taažâ:taažâ NUORA ;
paahâs:pa^RVkk4âs KOOIDAS "kuuma" ;
kuovgisruopsâd:kuovgis#ruops FISKAD "vaaleanpunainen" ; 
kuovgisräänis:kuovgis#ráánnás^ÁI HAANIS "vaaleanharmaa" ;
skuuiper:sku^RVi4pper SUOTAS ;
heeitâg:he^RVi4ttâg HEEITUG "mitätön" ;
uápis+v2:u5áppás^ÁI RAAPIS  ;
seles:siällás^ÁE SENES ; 
